Inventaris van het archief van de familie Del Court van Krimpen, (1506) 1611-1979
Nationaal Archief, Den Haag
Del Court van Krimpen
Court van Krimpen, Del
1506-1979
merendeel 1611-1979
35066
6.00 meter; 925 inventarisnummers.
Normale geschreven, getypte en gedrukte documenten, geen bijzondere handschriften.
Nationaal Archief, Den Haag
del Court van Krimpen
Court, Servaas Pietersz. del (ca. 1592-1662)
Court, Jacob. del (1632-1707)
Court, Thomas del (1659-1710)
Court, Abraham del (1661-1722)
Court, Pieter del (1683-1729)
Court, Maria del (1685-1752)
Court, Abraham del (1723-1759)
Court, Isaak del (1689-1730)
Court, Elisabeth Jacoba del (1753-1814)
Court van Krimpen, Martinus Gerard del (1755-1835)
Court, Isaak François del (1758-1795)
Court, Anna Elisabeth Geertruida del (1784-1850)
Court, Johanna Margaretha Nicolasia del (1786-1851)
Court, Henriëtte Jacqueline del (1803-1877)
Court, Catharina Cornelia del (1805-1882)
Court van Krimpen, Aalbrecht Arent del (1810-1884)
Court van Krimpen, Martinus Gerard Pieter del (1841-1915)
Court van Krimpen, Aalbrecht Arent del (1856-1924)
Court van Krimpen, Herman Hendrik del (1867-1931)
Court van Krimpen, Anna Elisabeth del (1877-1959)
Court van Krimpen, Gerard Martinus del (1889-1944)
Sanisson
Wolff
Blom
Barnevelt, van
Leeuwen, van
Six
Beeckman
Sweers, van
Meersch, van
Wickevoort Crommelin, van
Heshuijsen
Creutzberg
De familie Del Court van Krimpen bezat de heerlijkheid Krimpen. Onder de leden van deze familie bevinden zich verder een lakenhandelaar te Leiden, een officier van justitie te Haarlem en een patriottisch lid van de Staten van Holland. Het archief bevat stukken van persoonlijke aard betreffende de familie Del Court van Krimpen en aanverwante families, met daarnaast stukken inzake hun bezittingen. Het archief bevat foto's.
Archiefvorming
Geschiedenis van de archiefvormer
De familie Del Court van Krimpen
De oudst bekende stamvader van de familie Del Court van Krimpen was Pieter Servaasz. Diens zoon Servaas Pietersz. (del Court) stond bekend als "afkomstig uit het land van Limburch", vermoedelijk uit dat deel wat nu in België ligt
Nederlands Patriciaat 1918.
.
Waarschijnlijk kwam hij tussen 1615 en 1620 naar Holland daar hij in 1621 in het huwelijk trad met Barbe de Hasque, die in Dordrecht woonde. Servaas Pietersz. was lakenhandelaar en fabrikant te Leiden, Gouda en Amsterdam. In deze tak van nijverheid bracht hij het tot directeur van de lakencompagnie te Gouda, en gouverneur en president-gouverneur van de Draperie te Amsterdam. Enige van zijn zoons, kleinen achterkleinzoons waren eveneens werkzaam bij de fabrikage van wollen stoffen. De eerste die met deze traditie brak was Abraham del Court, de zoon van Isaak del Court en Elisabeth de Wolff. Hij studeerde rechten aan de Universiteit van Leiden en werd schepen en president-schepen in zijn geboortestad Amsterdam. Door zijn huwelijk met de dochter van de vermogende Martinus van Barnevelt uit Gorinchem, die de heerlijkheid Krimpen aanbracht, werden zijn nakomelingen heer van Krimpen aan de Lek.
Over het vermogen van Abraham del Court had Martinus van Barnevelt zijn twijfels. Na inlichtingen te hebben ingewonnen bij zijn zwager François Bruijningh, werd hij gerustgesteld door diens verklaring dat de jonge Del Court "nog veel heeft te wagten"
Inv.nr. 504.
. Bruijningh wist dat zijn neef niet alleen het enig overgebleven kind was uit het gezin van zijn ouders; ongetwijfeld had hij leden van de familie op het oog die ongehuwd waren zoals zijn ooms De Wolff, of kinderloos, zoals zijn tantes Catharina Maria Blom en Maria del Court, waardoor veel nalatenschappen uiteindelijk in een hand zouden komen.
Deze situatie heeft zich nog twee keer voorgedaan, n.l. bij zijn zoon Martinus Gerard en bij zijn kleinzoon Aalbrecht Arent del Court. De broers en zusters van beiden bleven ongehuwd of hadden geen kinderen met het gevolg dat de familie Del Court van Krimpen in de vorige eeuw zeer vermogend was.
Abraham was de laatste Del Court die in Amsterdam woonde. Zijn zoon Martinus Gerard vestigde zich na zijn rechtenstudie aan de Universiteit van Utrecht te Delft, waar hij lid van de vroedschap werd. Hij behoorde tot de patriotten en was als lid van de Staten van Holland mede verantwoordelijk voor het gebeurde in 1787 bij Goejanverwellesluis. Na de tussenkomst van Pruisen werd hij uit de vroedschap van Delft verwijderd. Hij vestigde zich op het slot Paanderen bij Koudekerk, later op Bye-Lust bij Hazerswoude.
Tijdens de inlijving van het koninkrijk Holland door Napoleon bekleedde hij openbare functies te Leiden. Na het herstel van de onafhankelijkheid tot aan zijn dood bleef hij actief bij de publieke zaak betrokken
Nieuw Nederlandsch Biografisch Woordenboek VI kolom 360; inv.nrs. 142-148 en 157.
.
De zoon van Martinus Gerard, Aalbrecht Arent del Court, werd officier van justitie te Haarlem, lid van de gemeenteraad aldaar en hoofdingeland van verschillende waterschappen. Hij stelde veel belang in de verbetering van de landbouw, veeteelt en houtteelt. Op zijn uitgebreide bezittingen zoals boerderijen in Noord-Holland, het landgoed Rooswijk en heidegronden bij de Woeste Hoeve onder Beekbergen kon hij veel van zijn ideeën van zowel verbetering als ontginning in praktijk brengen. Om ook anderen in staat te stellen zijn voorbeeld te volgen richtte hij de Haarlemsche Hulpbank op. Ook was hij een van de medeoprichters van de Nederlandsche Maatschappij voor Landbouw
N.N.W.B. VI kolom 358-360; inv.nrs. 306-313, 322-325 en 332.
.
Zijn zoons hebben veel onderzoek verricht om de verwantschap van de familie vast te stellen met een van de vele Waalse families Del Court die woonachtig zijn in Belgisch Limburg. Men meende de oorsprong van de familie gevonden te hebben bij een adellijk geslacht in Verviers. Dit is wel mogelijk al kon het juiste bewijs niet worden geleverd
Nederlands Patriciaat 1911; De Nederlandsche Leeuw 1917 en 1920; inv.nrs. 415, 418, 425 en 426.
.
Hoewel Aalbrecht Arent een groot gezin had, zijn volwassen zoons allen huwden en hem drie kleinzoons schonken, is de familie in mannelijke lijn snel uitgestorven, daar een kleinzoon ongehuwd bleef, de ander in Engeland verbleef en zeer waarschijnlijk tot Brit is genaturaliseerd, en de derde alleen dochters had
Zie genealogie op blz. VIII.
.
De heerlijkheid Krimpen aan de Lek
Krimpen aan de Lek, in oudere stukken ook wel Krimpen aan de Merwede genoemd, was in de 18e eeuw een welvarend dorp, fraai gelegen aan de Lek en aan de Merwede
J. Wagenaar, Tegenwoordige Staat, dl. 3, blz. 459.
. Voordat Martinus van Barnevelt de heerlijkheid in 1722 kocht maakte zij met andere heerlijkheden deel uit van de heerlijkheid de Lek, een bezit, dat via Jan van Polanen en diens kleindochter Johanna vererfd was op de graven van Nassau
G.M. van Aalst, Inventaris van het archief van de N.V. Maatschappij Van Nassau la Lecq (1274) 1888-1947. 's-Gravenhage 1985.
. Prins Maurits liet de heerlijkheid na aan zijn natuurlijke zoon Willem van Nassau. Nadat deze in een gevecht om het leven was gekomen kwam de heerlijkheid in handen van zijn broer Lodewijk van Nassau, heer van Beverweerd. Diens kleinzoon Maurits Lodewijk leende, met als onderpand de heerlijkheid de Lek, kapitale sommen, die hij niet kon aflossen met als gevolg dat de heerlijkheden uit de heerlijkheid de Lek bij executie werden verkocht. Martinus van Barnevelt kocht uit dit faillissement Krimpen aan de Lek, dat hij ijverig en nauwgezet bestuurde.
Zoals boven vermeld gaf hij Krimpen mee als bruidschat aan zijn dochter Anna onder voorwaarde, dat hij het bestuur en de inkomsten zou behouden
Inv.nr. 669.
. Dit sloot niet uit dat zijn schoonzoon en na diens overlijden zijn dochter Anna, ook de zaken van Krimpen trachtten te regelen, maar zoals uit de bewaard gebleven stukken blijkt altijd na consult van de (schoon)vader
Zie inv.nrs. 717, 795 en 810.
.
Tot ver in de 18e eeuw bezaten de heren van Krimpen en die van het aan de overzijde van de Lek gelegen Nieuw-Lekkerland ieder een overzetveer, dat niet ver van elkaar een oeververbinding met de tegenovergelegen waard onderhield. In 1779 werden de veren verenigd en de opbrengst gedeeld
Inv.nrs. 759, 761-763.
.
Ook in de 19e eeuw wordt Krimpen nog steeds als welvarend beschreven. De bevolking leefde van landbouw en visserij. Speciaal de visserij op zalm, elft en steur was belangrijk
Zie noot 8.
. Door de aanwezigheid van scheepswerven en molens kan ook de industrie worden genoemd
A.J. van der Aa, Aardrijkskundig Woordenboek dl. 3, blz. 126.
.
Nadat in de Franse tijd de heerlijke rechten waren afgeschaft en Martinus Gerard tevergeefs getracht had er enkele terug te winnen
Inv.nrs. 683-695.
, verminderden in de loop van de 19e eeuw de inkomsten uit de heerlijkheid tot de opbrengst van het gecombineerde veer met Nieuw-Lekkerland.
Genealogie Del Court van Krimpen
Geschiedenis van het archiefbeheer
Het in 1985 naar het Algemeen Rijksarchief overgebrachte archief was verpakt in trommels, dozen, portefeuilles en omslagen, die voorzien waren van een inhoudsopgave. Het merendeel der stukken verkeert in goede staat. Het archief bevat in hoofdzaak stukken die afkomstig zijn van Martinus Gerard en Aalbrecht Arent del Court van Krimpen en van de heerlijkheid van Krimpen aan de Lek. Uit enkele bewaard gebleven brieven kan men opmaken dat in de 18e eeuw veel is vernietigd, vooral door Anna van Barnevelt blijkens haar aantekeningen
Inv.nrs. 66 en 504.
. Het geeft te denken dat brieven die zij ontving van Abraham del Court bewaard zijn gebleven, maar die welke zij schreef aan hem verdwenen zijn. Ook de gebroeders Del Court, die tijdens hun genealogische nasporingen
Deze nasporingen werden vooral verricht door Martinus Gerard Pieter, Aalbrecht Arent en Jacob Willem Cornelis, terwijl blijkens aantekeningen Hendrik Jacob hen van dienst was.
het zo dikwijls bitter betreurden dat hun voorouders zo nonchalant met archiefstukken zijn omgesprongen, lieten in dit archief zeer weinig oorspronkelijke stukken na. Uit aanwezige aantekeningen blijkt dat het archief meestal bewaard is ten huize van de eigenaars respectievelijk te Amsterdam, op Bye - Lust, Rooswijk en ten huize van mevrouw Creutzberg te Vorden
Inv.nrs. 276 en 642.
.
Het archief van de familie Del Court van Krimpen werd in 1985 in bewaring gegeven aan het Rijksarchief in Zuid-Holland door mevrouw A.H.E. Creutzberg.
Het archiefblok bevat archiefstukken onder verschillende rechtstitels verworven.
De verwerving van het archief
Het archiefblok bevat archiefstukken onder verschillende rechtstitels verworven.
Inhoud en structuur van het archief
3.20
Aanwijzingen voor de gebruiker
Openbaarheidsbeperkingen
Volledig openbaar.
Materiële beperkingen
Aanvraaginstructie
Openbare archiefstukken kunnen online worden aangevraagd en gereserveerd. U kunt dit ook via de terminals in de studiezaal van het Nationaal Archief doen. Om te kunnen reserveren dient u de volgende stappen te volgen:
U maakt een profiel aan op www.gahetna.nl, en logt vervolgens in
Via de archiefinventaris (alleen de beschrijvingen met rode nummers) selecteert u het gewenste archiefstuk door op de knop 'Reserveren' te klikken
In het volgende scherm geeft u aan op welke dag u het archiefstuk wilt inzien
Indien u zich bevindt in de studiezaal en een tafelnummer heeft ontvangen kunt u dit nummer vermelden. Als u geen tafelnummer heeft kunt u tafelnummer 777 laten staan
Vervolgens bevestigt u uw reservering door deze te versturen.
Verwant materiaal
Beschikbaarheid van kopieën
Beschrijving van de series en archiefbestanddelen
- PERSOONLIJK, A
  - DE FAMILIE DEL COURT VAN KRIMPEN
    - SERVAAS PIETERSZ. DEL COURT (±1592-1662), I
      Servaas Pietersz. (del Court) was lakenhandelaar en fabrikant, gouverneur en president-gouverneur van de Draperie in Amsterdam. Hij trouwde in 1621 Barbe Lambertsdr. de Hasque, overleden in 1665.
      - Portret van Servaas Pietersz. del Court; foto van een schilderij van een onbekende schilder, z.j.; 1; 5 stukken
        In vijfvoud.
      - Portret van Barbe de Hasque; foto van een schilderij van een onbekende schilder, z.j.; 2; 2 stukken
        In tweevoud.
    - JACOB DEL COURT (1632-1707), II
      Jacob del Court was de vijfde zoon van Servaas en Barbe de Hasque. Evenals zijn vader was hij lakenkoopman en onder meer gouverneur van de Draperie in Amsterdam. Hij trouwde in 1657 Marie Isaaksdr. Marion (1634-1702).
      - Gedichten op zijn huwelijk met Marie Marion, 1657; met afschrift, z.j.; 3; 1 katern en 2 stukken
        Gedrukt.
      - Portret van Jacob del Court; foto van een schilderij van een onbekende schilder, z.j.; 4; 1 stuk
      - Portret van Marie Marion; foto van een portret van een onbekende schilder, z.j.; 5; 2 stukken
      - Stuk houdende uitnodiging tot het bijwonen van de begrafenis van Judith Crydenier, weduwe van Joris de Keersegieter, 1660; 6; 1 stuk
      - Akte van scheiding en deling van obligaties en rentebrieven uit zijn nalatenschap tussen zijn zoons Abraham en Isaak del Court, 1707; met uittreksel., 1707, 1742; 7; 2 katernen
    - THOMAS DEL COURT (1659-1710), III
      Thomas del Court was de enige zoon van Pieter Servaasz. del Court en Elisabeth Thomasdr. Hartoghs. Hij was koopman te Amsterdam. Hij trouwde in 1682 Marie Eliesdr. des Pommares, geboren in 1658.
      - Stukken betreffende een proces voor de Vierschaar van Amsterdam tussen Maria des Pommares en verschillende schuldeisers over haar deel in de nalatenschap van haar man, 1711; 8; 1 omslag
      - Akte van transport door zijn erfgenamen aan Antonie Bractarius van een losrentebrief afkomstig uit de nalatenschap van Elisabeth Hartoghs, 1725; 9; 1 charter
    - ABRAHAM DEL COURT (1661-1722), IV
      Abraham del Court was de oudste zoon van Jacob del Court en Marie Marion. Evenals zijn vader was hij lakenhandelaar en gouverneur, later president-gouverneur van de Draperie te Amsterdam. Hij trouwde in 1681 Geertruid Petersdr. Schmitz alias Smits (1660-1733).
      - Gekleurde wapentekeningen van de families Del Court en Schmitz, z.j.; met hieraan gehecht een aantekening van de geboorte en doop van hun zoon Isaak, 1689; 10; 1 stuk
        Deze aantekening is gescheurd uit een register met meer aantekeningen.
      - Akte van bevordering van hun zoon Jacob naar de vierde klas van het gymnasium, 1700; 11; 1 stuk
      - Testament, 1683; met codicil, 1722; 12; 1 katern
      - Stukken afkomstig van Geertruid Smits
        - Genealogie van de familie Schmitz, 18de eeuw., 13; 2 stukken
        - Akte van transport door Leonard Overvest, koopman te Amsterdam, aan Geertruid Smits van een obligatie ten laste van de provincie Friesland, 1730; 14; 1 katern
        - Testament; met afschrift, 1731, 1733; 15; 2 katernen
        - Inventaris van haar nalatenschap; met akte van scheiding en deling tussen haar dochter Maria del Court en haar kleinzoons Abraham, Jacob en Isaak del Court, 1733; 16; 2 katernen
        - Rekening en verantwoording door Jan Jacob Cremer en Michiel Bruijningh van het beheer van haar nalatenschap voor Abraham del Court, 1733-1748; Afschrift, 1748; met akte van décharge, 1751., 1733- 1751; 17; 2 katernen
    - ISAAK DEL COURT (1663-1743), V
      Isaak del Court was de tweede zoon van Jacob del Court en Marie Marion. Hij was waardijn van de lakenen te Amsterdam. Hij stierf ongehuwd.
      - Familieleven
        - Gedichten van A. Bonebakker op zijn verjaardag, 1729 en 1730; 18; 2 katernen
      - Eigendommen
        - Lijfrentebrieven ten laste van de Staten van Holland, 1710 en 1711. Afschriften in het notitieboek van Jean Sanisson, 480
          Afschriften
        - Staat van bezittingen aan baar geld en aan los- en lijfrenten, 1737; 480
          Afschrift
        - Akte van scheiding en deling van de nalatenschap van zijn vader Jacob del Court, 1707. Uittreksel, 1742., 1707, 1742; 19; 1 katern
      - Nalatenschap
        - Inventaris van zijn nalatenschap, 1743; met staat van voorwerpen in het sterfhuis te IJsselstein, z.j.; met kwitantie van verkochte tekeningen, 1744; 20; 1 katern en 2 stukken
        - Akte van scheiding en deling van de nalatenschap tussen zijn nicht Maria en zijn achterneef Abraham del Court, 1747; 21; 1 katern
    - PIETER DEL COURT (1683-1729), VI
      Pieter del Court was de oudste zoon van Abraham del Court en Geertruid Smits. Hij was lakenhandelaar. Hij trouwde in 1717 Geertrui Coenraadsdr. Grimm (1690-1763). Zij hertrouwde in 1737 Boudewijn Ploos van Amstel (1687-1758).
      - Gedichten op het huwelijk van Hendrik van Speek en Catharina van Oosten, 1710; 22; 1 katern
        1. Gedrukt.
        2. Het eerste gedicht is gemaakt door Pieter del Court.
      - Gedichten op zijn huwelijk met Geertrui Grimm, 1717; met afschriften, z.j.; 23; 2 katernen
      - Testament, 1721; uittreksel, 1729., 1721, 1729; 24; 1 katern
      - Rekening van Zacharias Zijlmans, weesmeester, van het beheer van zijn nalatenschap voor zijn neef Abraham del Court, 1738-1746. Afschrift, 1746., 25; 1 katern
    - MARIA DEL COURT (1685-1752), VII
      Maria del Court was de oudste dochter van Abraham del Court en Geertruid Smits. Zij trouwde in 1721 Johannes Clerck, overleden in 1739, weduwnaar van Baltine Elisabeth Jacot, en hertrouwde Jan Beun, overleden in 1749, weduwnaar van Sara Boon.
      - Familieleven
        - Gedichten op haar huwelijk met Johannes Klerck, 1721; met afschrift, z.j., 26; 2 katernen
      - Eigendommen en financiën
        - Akte van bevestiging door deken en kapittel van Oudmunster te Utrecht van de erfpacht van vijf morgen land in Nigtevecht, 1739; 27; 1 charter
          Dit inventarisnummer is alleen als kopie te raadplegen.
        - Kwitanties wegens het betalen van de collaterale successie voor de nalatenschappen van Johannes Klerck en Isaak del Court, haar oom, 1740 en 1744; 28; 2 stukken
      - Nalatenschap
        - Testament van haar en Johannes Klerck, 1735; 29; 1 katern.
        - Testament, met afschrift, 1750, 1752; 30; 2 katernen
        - Akte van scheiding en deling van haar nalatenschap tussen de erfgenamen Clerck enerzijds en Abraham del Court anderzijds, 1752; met akte van verdere verdeling, 1754; met bijlage, 1752, 1752, 1754; 31; 2 katernen en 1 stuk
        - Rekening van het beheer van haar nalatenschap, met kwitanties, 1752., 1752-1755; 32; 1 omslag
    - ISAAK DEL COURT (1689-1730), VIII
      Isaak del Court was de tweede zoon van Abraham del Court en Geertruid Smits. Hij was lakenkoper en lid van de firma Pieter en Isaak del Court. Hij trouwde in 1722 Elisabeth Jacobsdr. de Wolff (1699-1760). Zij hertrouwde ds. Jacob van Ouderkerk overleden in 1765.
      - Attestatie van zijn doop in 1689 te Amsterdam, 1721; 33; 1 stuk
      - Akte van poorterschap van de stad Amsterdam, 1721; 34; 1 stuk
      - Gedichten op zijn huwelijk met Elisabeth de Wolff, 1722; 35; 2 katernen
      - Akte van bevordering van hun zoon Jacob tot de vierde klas van het gymnasium te Leiden, 1739; 36; 1 stuk
      - Stukken afkomstig van Elisabeth de Wolff
        - Rekening en staat van scheiding en deling van haar nalatenschap tussen Jacob van Ouderkerk en de drie kinderen van Abraham del Court; met testament, 1736. Uittreksel, 1760., 1736, 1760; 37; 1 deel en 1 katern
    - ABRAHAM DEL COURT (1723-1759), IX
      Abraham del Court was de oudste zoon van Isaak del Court en Elisabeth de Wolff. Hij was schepen en raad in de vroedschap van Amsterdam. Hij trouwde in 1750 Anna van Barnevelt (1725-1789).
      - Familieleven
        - Attestatie van zijn doop in 1723 te Amsterdam, 1753; 38; 1 stuk
        - Akte van venia aetatis verleend door de Staten van Holland en West-Friesland, 1746; 39; 1 charter
        - Akte van poorterschap van de stad Amsterdam, 1748; 40; 1 stuk
        - Akte van huwelijksvoorwaarden tussen hem en Anna van Barnevelt, 1750; 41; 2 katernen
        - Gedichten op zijn huwelijk met Anna van Barnevelt, 1750; 42; 5 katernen en 1 stuk
          Katernen in vijfvoud.
        - Attestatie door Hendrik Voskuil, predikant te Noordeloos, van hun huwelijk aldaar, 1750; 43; 1 stuk
        - Tekening van het alliantiewapen Del Court-Van Barnevelt, z.j.; 44; 1 stuk
        - Brief van Joseph de le Court te Bergen in Henegouwen over de afstamming Del Court; met conceptbrieven, (1754) en bijlagen, z.j., 45; 5 stukken
        - Brieven van Antoine Fremont, Claude Bertain, Antoine Flamand en P.J. Bouillez over de opengevallen erfenis van Marie del Court uit. Valenciennes; met conceptbrieven en bijlagen, 1754; 46; 8 stukken
        - Kwartierstaten; met geslachtslijsten van de familie Del Court, 1755, 1758 en z.j.; 47; 4 stukken
        - Brief van zijn stiefvader Jacob van Ouderkerk, 1756; 48; 1 stuk
      - Loopbaan
        - Opleiding, a
          - Akte van bevordering van hem van de zesde naar de vijfde klas van de Latijnse school te Leiden, 1735; 49; 1 stuk
          - Oratie over Mucius Porcius Cato, gehouden door hem ter afsluiting van zijn studie aan de Latijnse school, 1740; 50; 1 katern
          - Dictaat van hem van gevolgde colleges aan de Universiteit van Leiden, 1745; 51; 1 deel
          - Dissertatie getiteld: "De specibus et effectibus minimae capitis deminutionis jure ante justinianeo", Leiden, 1745; 52; 4 katernen
            2. In viervoud.
          - Bul van zijn promotie tot doctor in de rechten aan de Universiteit van Leiden, 1745; 53; 1 charter
          - Stuk houdende dankwoord aan zijn professoren, uitgesproken door hem na het beëindigen van zijn studie, met aantekeningen, z.j., (1745); 54; 1 katern en 1 stuk
        - Beroep, b
      - Aanstelling
        - Akte van admissie van het Hof van Holland van hem als advocaat, 1745; 55; 1 stuk
        - Gedichten en feestrede ter gelegenheid van zijn verkiezing tot tweede president-schepen en raad in de vroedschap van Amsterdam, 1745; 56; 1 omslag
      - Uitoefening
        - Akte van transport voor schepenen van Amsterdam door Abraham Hartman aan Simon Outman en Klaas Olij van een vierde deel in een houtzaagmolen met een vierde deel in een woning buiten de Haarlemmerpoort, 1749; 57; 1 charter
          Bij deze handeling en de drie volgende fungeerde Abraham del Court als schepen.
        - Verordening van het gerecht van Amsterdam voor de gezworen appelmeters, 1690, vernieuwd in 1749; 58; 1 stuk
        - Akte van verpanding door schepenen van Amsterdam voor Jacobus Oderhijmers van de goederen van Hendrik Rigers wegens huurschuld, 1752; 59; 1 charter
        - Akte van transport voor schepenen van Amsterdam door François Bruijningh aan Arnoldus Tories van een huis c.a. op de Vlooienburg, 1753; 60; 1 charter
      - Nalatenschap
        - Stukken betreffende zijn begrafenis, 1759; 61; 1 omslag
        - Testament van hem en Anna van Barnevelt, 1751. Uittreksel, 1760; 62; 1 stuk
        - Lijsten van zijn boeken, 1761 en z.j.; 63; 2 katernen
        - Onderhandse akte van scheiding en deling van zijn nalatenschap tussen zijn kinderen, 1776; 64; 1 katern
      - Stukken afkomstig van Anna van Barnevelt
        - Kwartierstaat met gekleurde wapentekeningen, z.j.; 65; 1 stuk
        - Brief van haar aan haar oom (Michiel Bruijningh), 1741; 66; 1 stuk
        - Gedichten op haar verjaardag door haar broer Anthonie, haar zuster Geertruida en Johannes Mattheus Martini, 1742-1747 en 1750; 67; 7 katernen
        - Brieven van Abraham del Court, 1749-1750 en 1759; 68; 1 omslag
        - Lijsten van de inhoud van de spaarpotten van haar kinderen; met aantekeningen over juwelen en medailles, 1767 en z.j.; 69; 3 stukken
        - Brief van haar broer Hendrik, 1773; 70; 1 stuk
        - Brief van haar neef Johan Frederik van Steelant, 1774; 71; 1 stuk
        - Gedicht door Zacharias Henric Alewijn op het overlijden van Susanna Agatha Calkoen, zijn vrouw, 1780; 72; 1 katern
        - Brieven van haar zoon Martinus Gerard del Court, 1772, 1781 en 1787; 73; 3 stukken
        - Gedicht op de begrafenis van ds. A. Buurt te Amsterdam, 1782; 74; 1 stuk
        - Ordonnanties op het huispersoneel, 1758 en 1785; 75; 2 stukken